臺灣臺南地方法院臺南簡易庭民事判決
111年度南簡字第105號
原      告  合作金庫商業銀行股份有限公司

法定代理人  雷仲達  
訴訟代理人  黃德智  
            李孟翰  
被      告  王柚荃即好孩子玩具城




上列當事人間請求返還借款事件，於中華民國111年2月18日言詞
辯論終結，本院判決如下：
    主  文
被告應給付原告新臺幣參拾陸萬捌仟玖佰柒拾玖元，及自民國一
百一十年九月二十七日起至清償日止，按週年利率百分之一計算
之利息；暨自民國一百一十年十月二十八日起至清償日止，逾期
在六個月以內者，按上開利率百分之十，逾期超過六個月者，按
上開利率百分之二十計算之違約金。
訴訟費用由被告負擔。
本判決得假執行。
    事實及理由
一、原告起訴主張：被告為資金周轉需求，於民國109年6月2日
    與原告訂立借據，申貸額度新臺幣（下同）500,000元之中
    期擔保放款，移送中小企業信用保證基金保證10成，約定借
    款期間自109年6月2日至114年6月2日共5年，依年金法按月
    本息平均攤還，每月27日繳付本息，於109年6月2日至110年
    3月27日期間按固定週年利率1％計息，另自110年3月27日至1
    14年6月2日按原告定儲指數月指標利率加碼週年利率1.06％
    （目前為週年利率1.9％）浮動計息，如遲延付息或逾期未履
    行，則逾期在6個月以內者，按上開利率10％，逾期超過6個
    月者，按上開利率20％計付違約金。惟被告僅繳納本息至110
    年9月26日，經原告催繳仍置之不理，被告未依約清償本息
    ，已喪失期限利益，債務視為全部到期，依授信約定書第5
    條第1項約定，被告應負給付之責，爰依消費借貸契約關係
    提起本件訴訟。並聲明：如主文第1項所示。
二、被告則以：對原告請求無意見，因為疫情關係所以玩具行沒
    有辦法營業，現在已經歇業了，我正在找工作，之後會再與
    原告談如何償還等語資為抗辯。
三、經查，原告主張之上揭事實，業據提出與其所述相符之借據
    、放款相關貸放及保證資料查詢單、借戶全部資料查詢單、
    借款明細表、中華郵政掛號郵件收件回執、授信約定書等資
    料附卷為證（見本院卷第17至36頁）。而被告於本院111年2
    月18日言詞辯論時當庭表示就原告之請求無意見等語（見本
    院卷第64頁），綜合上開證據調查結果，堪信原告之主張為
    真實。被告雖抗辯因疫情關係故玩具行已歇業，其正在找工
    作，之後會再與原告談如何償還等語，然是否有能力清償，
    僅係屬債務履行層面之問題，尚不影響被告本件依約所負之
    清償責任。從而，原告依消費借貸契約關係，請求被告給付
    如主文第1項所示之金額，即有理由，應予准許。
四、本件係屬民事訴訟法第427條第1項所定訴訟適用簡易訴訟事
    件所為被告敗訴之判決，依同法第389條第1項第3款規定，
    應依職權宣告假執行。
五、訴訟費用負擔之依據：民事訴訟法第78條。
中　　華　　民　　國　　111 　年　　 2　　月　　25 　 日
                  臺灣臺南地方法院臺南簡易庭
                                  法  官  余玟慧  
以上正本係照原本作成　　　　　　　　　　　　　　　　　
如不服本判決，應於送達後20日內，向本院提出上訴狀並表明上
訴理由，如於本判決宣示後送達前提起上訴者，應於判決送達後
20日內補提上訴理由書（須附繕本），如委任律師提起上訴者，
應一併繳納上訴審裁判費。
中　　華　　民　　國　　111 　年　　3 　　月　　3 　　日
                                  書記官  于子寧